臺灣高雄地方法院刑事判決　　　　　　　 94年度訴字第101號
公　訴　人　臺灣高雄地方法院檢察署檢察官
被　　　告　乙○○　男　33歲.
上列被告因違反毒品危害防制條例案件，經檢察官提起公訴（93
年度毒偵字第7294號），暨移送併辦（94年度毒偵字第666 號）
，嗣被告就被訴事實為有罪之陳述，並聽取當事人之意見後，本
院合議庭裁定改依簡式審判程序由受命法官獨任進行審判程序，
並判決如下：
    主  文
乙○○連續施用第一級毒品，處有期徒刑捌月；扣案殘留海洛因
之殘渣袋壹只，沒收銷燬之；又扣案之注射針筒壹支，沒收。
    事  實
一、乙○○前因施用毒品案件，經臺灣彰化地方法院裁定送觀察
    、勒戒後，認有繼續施用毒品之傾向，復經裁定入戒治處所
    施以強制戒治，於民國92年8 月5 日停止戒治釋放出所，而
    於同年月25日期滿執行完畢，由臺灣彰化地方法院檢察署檢
    察官於同年月24日以92年度戒毒偵字第490 號不起訴處分確
    定。詎乙○○明知海洛因業經公告列為毒品危害防制條例第
    2 條第2 項第1 款之第一級毒品，不得非法持有、施用，竟
    猶不知戒絕悔改，於前開施用毒品強制戒治執行完畢釋放後
    ，5 年內復基於施用第一級毒品海洛因之概括犯意，連續自
    93 年11 月間某日起至同年月28日上午某時許止，以每2 、
    3 天一次之頻率，在高雄縣燕巢鄉○○村○○路威靈寺之公
    共廁所及台南縣永康市○○路2 號之租屋處等地，以將海洛
    因粉末摻入礦泉水稀釋後置入針筒注射手臂之方式施用第一
    級毒品海洛因多次，嗣為警分別於（一）93年11月24日16時
    10分許，在高雄縣燕巢鄉○○村○○路威靈寺之公共廁所內
    當場查獲，並扣得注射針筒1 支；（二）93年11月28日17時
    10分許，自行持殘渣袋1 只，前往高雄縣政府警察局岡山分
    局壽天派出所而查獲（不構成自首，詳如後述），並扣得殘
    渣袋1 只，復分別經其同意採集尿液送驗，始悉上情。
二、案經高雄縣政府警察局岡山分局分別報請臺灣高雄地方法院
    檢察署檢察官偵查起訴及併案審理。
    理  由
壹、程序方面：
一、按除被告所犯為死刑、無期徒刑、最輕本刑為3 年以上有期
    徒刑之罪或高等法院管轄第一審案件者外，於法院行準備程
    序進行中，被告先就被訴事實為有罪之陳述時，審判長得告
    知被告簡式審判程序之旨，並聽取當事人、代理人、辯護人
    及輔佐人之意見後，裁定進行簡式審判程序；且受命法官行
    準備程序，與法院或審判長有同一之權限；又簡式審判程序
    之證據調查，不受刑事訴訟法第159 條第1 項、第161 條之
    2 、第161 條之3 、第163 條之2 及第164 條至第170 條規
    定之限制，刑事訴訟法第273 條之1 第1 項、第279 條第2
    項前段、第273 條之2 分別定有明文。
二、查本件被告乙○○所犯為死刑、無期徒刑、最輕本刑為3 年
    以上有期徒刑以外之罪，且非高等法院管轄第一審之案件，
    其於準備程序中就前揭被訴事實為有罪之陳述，經法官告知
    簡式審判程序之旨，並聽取公訴人及被告之意見後，本院認
    無不得或不宜改依簡式審判程序進行之處，爰依前揭規定，
    經本院合議庭裁定由受命法官獨任進行簡式審判程序，核先
    敘明。
貳、實體方面
一、上揭事實，迭據被告乙○○於警詢、偵查及本院審理中，坦
    承不諱，且查：
（一）被告於93年11月24日及同年月28日，為警分別採集尿液並
      經送驗結果，均呈嗎啡陽性反應之事實；有高雄縣政府衛
      生局93年11月25日93煙檢字第2808號煙毒尿液檢驗成績書
      （嫌疑人尿液對照表，尿液編號岡燕199 號）及該局93年
      12月30日煙檢字第3072號（嫌疑人尿液對照表，尿液編號
      岡壽719 號）各1 份在卷可稽，而查獲時被告所持有扣案
      之殘渣袋1 只，經送高雄醫學大學附設中和紀念醫院鑑定
      結果，確呈海洛因陽性反應，有該院94年3 月15日報告編
      號為0000－000 之檢驗報告1 紙附卷足稽，核均與被告自
      白相符，堪予採為論罪之證據，被告犯行洵堪認定。
（二）被告前於91年間，因施用毒品案件，經裁定送觀察、勒戒
      後，認有繼續施用毒品之傾向，復經裁定入戒治處所施以
      強制戒治，而於92年8 月5 日停止戒治釋放出所，並於同
      年月25期滿執行完畢，由臺灣彰化地方法院檢察署檢察官
      於同年月24日以92年度戒毒偵字第490 號不起訴處分確定
      之事實，有前開不起訴處分書及臺灣高等法院被告全國前
      案紀錄表各1 份在卷可稽，其於執行強制戒治執行完畢釋
      放後，5 年內再犯毒品危害防制條例第10條第1 項之施用
      第一級毒品犯行，所為與毒品危害防制條例第23條第2 項
      之規定相符，依法即應予論科。
二、按海洛因，係毒品危害防制條例第2 條第2 項第1 款所稱之
    第一級毒品，故核被告所為，係犯該條例第10條第1 項之施
    用第一級毒品罪。被告持有第一級毒品海洛因，進而施用，
    其前後持有之低度行為均應為施用之高度行為所吸收，不另
    論罪。被告先後多次施用第一級毒品海洛因之犯行，時間緊
    接，犯罪構成要件相同，顯係基於概括犯意為之，應依連續
    犯之規定論以一罪，並加重其刑。併案意旨雖認被告係對於
    未發現之罪自首而受裁判，應依刑法第62條之規定，減輕其
    刑，惟按刑法第62條前段所規定之自首，係以對於未發覺之
    犯罪自首而受裁判為要件，故犯罪行為人應於有偵查犯罪職
    權之公務員未發覺犯罪事實或犯罪人之前自首犯罪，且接受
    裁判，兩項要件兼備，始得依刑法第62條前段自首之規定減
    輕其刑（最高法院76年度臺上字第1951號、93年度臺上字第
    550 號判決意旨參照）。本件被告於本院審理中逃匿，經本
    院於94年4 月19日發布通緝，至同年4 月22日始行緝獲歸案
    ，有本院94年4 月19日雄院貴刑廉緝字第0348號通緝稿及同
    年4 月29日雄院貴刑廉銷字第0424號撤銷通緝稿各1 份在卷
    可查，被告於本院審理中既已逃匿，即無接受裁判之意思，
    核與刑法第62條前段所規定自首之要件即有未合，不得依自
    首規定而獲寬典，公訴人認被告符合刑法自首之要件，應依
    刑法第62條前段之規定減輕其刑，容有誤會，併此敘明。爰
    審酌被告經觀察、勒戒及強制戒治後，未能戒絕毒癮，足證
    前開保安處分措施實難矯治其惡性，其再次施用第一級毒品
    海洛因而觸法，顯見其無悔改之意，意志不堅，一犯再犯，
    有失政府制定毒品危害防制條例之立法美意，本不宜寬貸，
    惟念其施用毒品乃自戕一己之身體健康，尚未害及他人，所
    生危害非大，且犯後坦承態度、其施用頻率、方式等一切情
    狀，量處如主文所示之刑，以資懲儆。至扣案殘留海洛因殘
    渣袋1 只，含第一級毒品海洛因成分，業如前述，因殘存毒
    品無法剝離而一體視同毒品，應依毒品危害防制條例第18
    條第1 項前段規定，不問屬於犯人與否，均沒收銷燬之；而
    送驗時所耗損之毒品既已滅失，爰不另為沒收銷燬之諭知，
    併予敘明。另被告93年11月24日被告將注射針筒插於右手臂
    ，正要拔出之際為警查獲，且扣案之注射針筒1 支，經送驗
    結果，並無嗎啡陽性反應，此有高雄醫學大學附設中和紀念
    醫院94年2 月1 日0000－000 號檢驗報告1 紙在卷可稽，惟
    針筒為被告所有，且為供本件犯罪所用之物，業經被告供陳
    在卷，自應依刑法第38條第1 項第2 款宣告沒收。
三、公訴人雖僅就被告93年11月24日16時5 分許，在高雄縣燕巢
    鄉○○村○○路威靈寺之公共廁所內，施用第一級毒品海洛
    因之犯行起訴，而併案部分僅就被告93年11月15日下午某時
    許之施用第一級毒品海洛因之犯行予以併案，且被告於本院
    審理中亦自承係自93年11月間某日起至同年月28日某時止，
    期間以每2 、3 日1 次之頻率，連續施用第一級毒品海洛因
    ，故此部分與起訴部分之施用第一級毒品海洛因犯行，時間
    重疊，方法相同，顯係基於概括之犯意所為，有連續犯之裁
    判上一罪關係，自均為起訴效力所及，本院自得併予審理，
    附此敘明。
據上論斷，應依刑事訴訟法第273 條之1 第1 項、第299 條第1
項前段，毒品危害防制條例第10條第1 項、第18條第1 項前段，
刑法第11條、第56條、第38條第1 項第2 款，判決如主文。
本案經檢察官甲○○到庭執行職務。
中　　華　　民　　國　　94　　年　　5 　　月　　27　　日
                  刑事第九庭    法　官  陳筱蓉
以上正本證明與原本無異。
如不服本判決，應於收受送達後10日內向本院提出上訴書狀。
中　　華　　民　　國　　94　　年　　5 　　月　　30　　日
　　　　　　　　　　　　        書記官  梁瑜玲
附錄本案論罪科刑法條全文：
毒品危害防制條例第10條
施用第一級毒品者，處六月以上五年以下有期徒刑。
施用第二級毒品者，處三年以下有期徒刑。
